【裁判字號】    90,親,25
【裁判日期】    900724
【裁判案由】    否認子女
【裁判全文】
臺灣臺南地方法院民事判決                              九十年度親字第二五號
    原      告    丙○○
    被      告    乙○○
    兼法定代理人  甲○○
右當事人間請求否認子女事件，本院判決如左：
    主    文
確認被告乙○○（民國○○○年○月○○○日生，身分證統一編號：Ｚ000000
000號）非原告自被告甲○○受胎所生之子。
訴訟費用由被告負擔。
    事    實
甲、原告方面：
一、聲明：如主文所示。
二、陳述：緣原告與被告甲○○原係夫妻關係，於民國（下同）八十八年十月二十九
    日離婚，嗣原告於八十九年六月二十七日產下一子即被告乙○○，依法推定並登
    記為被告甲○○之子，然查原告與被告甲○○於離婚前已感情不睦，久未同房，
    被告乙○○應非被告甲○○之親生子，原告為此爰依民法第一千零六十三條第二
    項之規定，提起本件訴訟。
三、證據：提出戶籍謄本二件為證。
乙、被告方面：
  （一）聲明：對於原告之主張沒意見。
  （二）陳述：被告乙○○確非原告與被告甲○○所生之子。
丙、本院依職權囑託行政院國軍退除役官兵輔導委員會高雄榮民總醫院鑑定被告乙○
    ○與被告甲○○之間是否存有親子血緣關係。
    理    由
一、原告起訴主張其與被告甲○○原係夫妻關係，於八十八年十月二十九日離婚，嗣
    原告於八十九年六月二十七日產下一子即被告乙○○，依法推定並登記為被告甲
    ○○之子，然原告與被告甲○○於離婚前久未同房，被告乙○○應非被告甲○○
    之親生子之事實，業據原告提出戶籍謄本二件為證，且為被告甲○○所不爭執，
    又本院依職權囑託行政院國軍退除役官兵輔導委員會高雄榮民總醫院鑑定被告乙
    ○○與被告甲○○之間是否存有親子血緣關係，經依白血球表面抗原分析結果、
    血型及聚合ＤＮＡ分析結果，被告乙○○與被告甲○○不具有親子血緣關係，
    有該院九十年六月十九日（九十）高總行字第九００五一二五號函及所附檢驗報
    告在卷可憑，足證被告乙○○應非原告自被告甲○○受胎所生之子，是原告之主
    張堪信為真實。
二、按從子女出生日回溯第一百八十一日起至第三百零二日止為受胎期間；復按妻之
    受胎，係在婚姻關係存續中者，推定其所生子女為婚生子女，前項推定，如夫妻
    之一方能證明妻非自夫受胎者，得提起否認之訴，但應於知悉子女出生之日起，
    一年內為之，民法第一千零六十二條第一項、第一千零六十三條分別定有明文。
    查原告與被告甲○○結婚後迄至八十八年十月二十九日始離婚，而被告乙○○係
    於八十九年六月二十七日出生，是被告乙○○受胎期間係在原告與被告甲○○婚
    姻關係存續中無誤，則被告乙○○依法自應推定為原告與被告甲○○之婚生子，
    然被告乙○○確非原告自被告甲○○受胎所生，已如前述，且原告於九十年四月
    十六日提起本件訴訟尚未逾一年之期間，揆諸首開規定，原告請求確認被告乙○
    ○非原告自被告甲○○受胎所生之子，洵屬正當，應予淮許。
三、據上論結，本件原告之訴為有理由，依民事訴訟法第七十八條、第八十五條第一
    項前段，判決如主文。
中      華      民      國     九十     年      七      月    二十四    日
                                  臺灣臺南地方法院民事第三庭
~B法      官  葉惠玲
右為正本係照原本作成
如對本判決上訴，須於判決送達後廿日內向本院提出上訴狀
中      華      民      國     九十     年      七      月    二十四    日
~B法院書記官  李珍瑩


司法院資訊處製作；財團法人民間司法改革基金會備份。
